hu: Íjászati tevékenység: Verseny; Szabadtéri vadászat; Lőgyakorlat; Egyéb
de: Bogenschießen: Wettbewerb; Jagd im Freien; Zielübungen; Sonstiges
vi: Hoạt động bắn cung: Cuộc thi; Săn bắn ngoài trời; Mục tiêu thực hành; Khác
pt-PT: Atividade de tiro com arco: Competição; Caça ao ar livre; Tiro ao alvo; Outro
da: Bueskydningsaktivitet: Konkurrence; Udendørs jagt; Måltræning; Andet
fr: Activité de tir à l’arc: Compétition; Chasse en plein air; Pratique des cibles; Autre
nb: Bueskytingsaktivitet: Konkurranse; Utejakt; Målskyting; Annet
ru: Вид активности со стрельбой из лука: Соревнование; Охота на открытом воздухе; Учебная стрельба; Другое
en: Archery activity: Competition; Outdoor hunting; Targets practice; Other
sl-SI: Lokostrelska dejavnost: Tekmovanje; Lov na prostem; Vadba tarč; Drugo
tr: Okçuluk aktivitesi: Yarışma; Açık havada avcılık; Atış talimi; Diğer
sk-SK: Lukostreľba: Konkurenčný; Vonkajší lov; Strieľanie na terč; Iné
pl: Łucznictwo: Zawody; Polowanie na wolnym powietrzu; Strzelanie do celu; Inne
fi: Jousiammuntatoiminta: Kilpailu; Metsästys; Maaliharjoittelu; Muu
es: Actividad de tiro con arco: Competición; Caza al aire libre; Práctica de tiro; Otros
el: Δραστηριότητα τοξοβολίας: Αγώνας; Υπαίθριο κυνήγι; Εξάσκηση σε στόχους; Άλλο
pt-BR: Atividade de tiro com arco: Concorrência; Caça ao ar livre; Tiro ao alvo; Outro
ko: 양궁 활동: 경쟁; 야외 사냥; 표적 연습; 기타
it: Tiro con l’arco: Concorrenza; Caccia all'aperto; Pratica sui bersagli; Altro
ja: アーチェリーアクティビティ: 大会; アウトドア狩猟; 射撃訓練; その他
zh-CN: 射箭活动: 竞赛; 户外狩猎; 打靶; 其他
lt-LT: Lankininkystės rūšis: Varžybos; Lauko medžioklė; Šaudymas į taikinį; Kita
cs: Druh lukostřelby: Soutěž; Venkovní lov; Cvičení na cíle; Jiné
hr-HR: Streličarska aktivnost: Natjecanje; Lov na otvorenom; Vježbanje s metama; Ostalo
th: กิจกรรมยิงธนู: การแข่งขัน; ล่าสัตว์กลางแจ้ง; ฝึกยิงเป้า; อื่นๆ
nl: Boogschieten: Competitie; Buiten jagen; Mikken op doelen; Andere
sv: Bågskytteaktivitet: Tävling; Utomhusjakt; Målövning; Övrigt
ro-RO: Activitate de tir cu arcul: Competiție; Vânătoare în aer liber; Exersarea trasului la țintă; Altele
zh-TW: 射箭活動: 競賽; 狩獵; 射擊練習; 其他
bg-BG: Активност, свързана със стрелба с лък: Състезание; Лов на открито; Практика по цели; Други